臺灣橋頭地方法院民事裁定
111年度聲字第111號
聲  請  人  黃玉真

上列聲請人因與相對人盧嘉弘間請求確認買賣關係不存在等事件
（109年度訴字第903號），聲請交付法庭錄音光碟，本院裁定如
下：   
    主  文
聲請人繳納費用後，准交付聲請人本院109年度訴字第903號確認
買賣關係不存在等事件民國109年12月24日、110年1月26日、同
年3月23日、111年5月17日、同年7月7日準備程序期日及民國111
年9月14日言詞辯論期日之法庭錄音光碟。
聲請人就第一項所示錄音光碟內容，不得散布、公開播送，或為
非正當目的使用。
聲請費用由聲請人負擔。   
    理  由
一、按當事人及依法得聲請閱覽卷宗之人，因主張或維護其法律
    上利益，得於開庭翌日起至裁判確定後6個月內，繳納費用
    聲請法院許可交付法庭錄音或錄影內容；持有法庭錄音、錄
    影內容之人，就所取得之錄音、錄影內容，不得散布、公開
    播送，或為非正當目的之使用，法院組織法第90條之1第1項
    前段、第90條之4第1項分別定有明文。次按當事人及依法得
    聲請閱覽卷宗之人，因主張或維護其法律上利益，聲請交付
    法庭錄音或錄影內容時，應敘明理由，由法院為許可與否之
    裁定；法院受理前項聲請，如認符合聲請人要件，並在聲請
    期間內提出，且就所主張或維護法律上之利益已敘明者，除
    法令另有排除規定外，應予許可；第1項聲請經法院裁定許
    可者，每張光碟應繳納費用新臺幣50元，法庭錄音錄影及其
    利用保存辦法第8條第1項至第3項亦有明定。
二、聲請意旨略以：本件訴訟業經本院為第一審判決，因相對人
    提起上訴，聲請人有確認第一審筆錄記載正確性之必要，以
    保障聲請人實體上利益。爰依法庭錄音錄影及其利用保存辦
    法第8條第2項規定，聲請交付歷次法庭錄音光碟等語。
三、經查，聲請人係本院109年度訴字第903號事件之原告，係有
    權聲請交付法庭錄音光碟之人。又聲請人陳明其因上開事由
    而須聲請交付本院歷次開庭之法庭錄音光碟，可認其確有取
    得法庭錄音以維護其自身法律上利益之必要，依上揭規定，
    其聲請交付民國109年12月24日、110年1月26日、同年3月23
    日、111年5月17日、同年7月7日準備程序期日及111年9月14
    日言詞辯論期日之法庭錄音光碟，應予准許，聲請人並應依
    上揭法庭錄音錄影及其利用保存辦法第8條第3項規定支付費
    用。另聲請人取得法庭數位錄音光碟，不得散布、公開播送
    ，或為非正當目的使用，併予諭知如主文第2項所示，以促
    其注意遵守。
四、爰裁定如主文。　　
中　　華　　民　　國　　111 　年　　10　　月　　21　　日
                  民事第二庭  法　官　許家菱
以上正本係照原本作成。
本裁定不得抗告。
中　　華　　民　　國　　111 　年　　10　　月　　21　　日
                                書記官  劉國偉